臺灣桃園地方法院民事裁定
111年度法字第12號
聲  請  人  邱奕志  


相  對  人  財團法人桃園市武陵文教基金會


上列當事人間請求修改捐助章程事件，本院裁定如下：
    主  文
財團法人桃園市武陵文教基金會如附件修正後條文欄所示第六條
至第八條，准予變更。
其餘聲請駁回。
聲請程序費用新臺幣壹仟元由聲請人負擔。
  理  由
一、按財團之組織及其管理方法，由捐助人以捐助章程或遺囑定
    之。捐助章程或遺囑所定之組織不完全，或重要之管理方法
    不具備者，法院得因主管機關、檢察官或利害關係人之聲請
    ，為必要之處分；為維持財團之目的或保存其財產，法院得
    因捐助人、董事、主管機關、檢察官或利害關係人之聲請，
    變更其組織，民法第62條、第63條分別定有明文。是依前揭
    規定聲請法院為變更財團法人之捐助章程、組織等必要之處
    分，應以捐助章程所定財團之組織不完全或重要管理方法不
    具備，或有為維持財團之目的、保存其財產而有變更章程之
    必要者為限，至非屬上開事項之變更，僅需取得目的事業主
    管機關許可，即可聲請該管法院辦理變更登記，無庸向法院
    聲請准許變更。
二、本件聲請意旨略以：聲請人為相對人財團法人桃園市武陵文
    教基金會之董事長，相對人於民國111年1月25日經第4屆第7
    次董事會議決議修改相對人之捐助章程如附件所示，爰依民
    法第62條規定聲請准予變更等語。
三、經查，聲請人主張之上開事實，業據聲請人提出相對人第4
    屆第7次董事會會議紀錄、修改前後之捐助章程、組織及捐
    助章程變更前後對照表、法人登記證書等件為據（見本院法
    字卷第5-21頁）。觀聲請人聲請變更如附件現行條文欄所示
    捐助章程第6 條至第8 條，係修正董事會組織之事宜，核屬
    完備財團法人之組織及其重要管理方法之變更，與財團法人
    之成立宗旨、精神並不違背，亦與民法有關財團法人之規定
    無牴觸，且主管機關桃園市政府教育局就前開變更亦同意備
    查等情，有桃園市政府教育局111年2月23日桃教終字第1110
    016582號函在卷可稽（見本院法字卷第3頁），又聲請人為
    該法人之董事長，自屬利害關係人，其聲請於法有據，應予
    准許。
四、至聲請人聲請變更其餘如附件修正後條文欄所示捐助章程第
    1條、第2條、第16條部分，核其內容，尚與捐助章程所訂之
    組織不完全，或重要之管理方法不具備，或為維持財團之目
    的或保存其財產之情形無涉，揆諸首揭說明，此部分應由聲
    請人逕向主管機關申請許可後辦理章程變更登記即可，尚無
    聲請本院裁定准許之必要，從而，聲請人所為此部分聲請，
    於法未合，應予駁回。
五、依非訟事件法第21條第1 項前段、第24條第1 項，裁定如主
    文。
中　　華　　民　　國　　111 　年　　3 　　月　　29　　日
                  民事第一庭    法　官　蕭淳尹
以上正本係照原本作成
如對本裁定抗告須於裁定送達後10日內向本院提出抗告狀，並應
繳納抗告費新台幣1,000 元。
中　　華　　民　　國　　111 　年　　3 　　月　　30　　日
                                書記官　鄧文琦